【裁判字號】    89,易,1571
【裁判日期】    891011
【裁判案由】    傷害
【裁判全文】
臺灣臺南地方法院刑事判決                        八十九年度易字第一五七一號
    公  訴  人  臺灣臺南地方法院檢察署檢察官
    被      告  乙○○
右列被告因傷害案件，經檢察官提起公訴（八十九年度偵字第四二二七號），本院判
決如左：
    主  文
乙○○傷害人之身體，累犯，處有期徒刑肆月，如易科罰金，以參佰元折算壹日。
    事  實
一、乙○○曾於民國八十六年間犯偽造文書罪，經本院判處有期徒刑三月，並經臺灣
    高等法院臺南分院判決上訴駁回因而確定，於八十七年八月十二日因易科罰金執
    行完畢，猶不知悔改，復於八十九年二月二十八日晚間十時三十分許，在臺南市
    ○○路○段八十三號齊邦生鮮超市辦公室內，因故與黃許式矄發生爭執，竟基於
    傷害人身體之犯意，出手毆打黃許式矄，致其受有頭外傷併頭皮血腫四Ｘ五公分
    、下背部及臀部挫傷及瘀血傷四Ｘ三公分、右大腿及右小腿挫傷及瘀血傷三Ｘ四
    公分及右臀四Ｘ五公分挫傷及瘀血傷等傷害。
二、案經黃許式矄訴由臺南市警察局第三分局報請臺灣臺南地方法院檢察署檢察官偵
    查起訴。
    理  由
一、訊據被告乙○○固對於右揭時地與告訴人一同在現場，並曾因故有情緒上的發洩
    等情供承不諱，惟矢口否認有何傷害犯行，辯稱：當時是告訴人自己喝的酩酊大
    醉，跌跌撞撞，伊把她扶起來，她還是一樣跌撞，後來伊先走。會拉拉扯扯應該
    是告訴人自己喝醉了，站也站不穩，才會發生的。當天只是一些情緒上的發洩，
    也不算是吵。告訴人為何會受傷，伊也不知云云。經查右揭事實業據告訴人於警
    、偵訊及本院審理時指訴綦詳，而告訴人確受有上揭傷害，並有財團法人臺灣基
    督長老教會新樓醫院診斷證明書一紙附卷可稽，且為證人甲○○於警訊時陳稱：
    當天原本三人在辦公室內泡茶、聊天，可能是因為言語上的衝突，被告不太高興
    ，發脾氣，就與告訴人拉拉扯扯，伊第一次勸阻將他們分開，伊就出去了。再回
    來時看到二人在吵架，內容就沒有注意了等語在卷，而證人甲○○為被告之朋友
    ，與被告素無怨隙，衡情渠自無構詞誣陷被告之理。而告訴人於案發時所受傷害
    情形為頭外傷併頭皮血腫四Ｘ五公分、下背部及臀部挫傷及瘀血商四Ｘ三公分、
    右大腿及右小腿挫傷及瘀血傷三Ｘ四公分及右臀四Ｘ五公分挫傷及瘀血傷等傷害
    ，已如前述，則如被告所辯是告訴人自己跌撞所導致等情為真，又豈有可能造成
    告訴人自頭部、背部到臀部均挫傷及瘀血的傷害之理？是以應認被告於案發當日
    和告訴人因故有所爭執，是以出手毆打告訴人，至為顯然。被告上開所辯，均顯
    屬事後卸責之詞，不足採信。本件事證已甚明確，被告犯行應堪認定。至於證人
    甲○○雖於警訊時陳稱：並未看到被告毆打告訴人等語，然證人為被告之朋友，
    其希望被告與告訴人二人能就此事達成和解，況且證人在第一次勸阻被告與告訴
    人之後就自辦公室出去，亦為其於警訊時陳述在卷，是以尚難僅以此即為被告未
    為上開傷害犯行之認定，併此敘明。
二、核被告乙○○傷害人之身體，所為係犯刑法第二百七十七條第一項之罪。又被告
    曾於八十六年間因犯偽造文書罪，經本院判處有期徒刑三月，並經臺灣高等法院
    臺南分院判決上訴駁回因而確定，於八十七年八月十二日因易科罰金執行完畢，
    有臺灣臺南地方法院檢察署刑案資料查註紀錄表及臺灣高等法院被告全國前案紀
    錄表各一份在卷可按，其於五年之內再犯本件有期徒刑以上之罪，為累犯，應依
    法加重其刑。爰審酌被告犯罪之動機、目的、手段、所生危害、其與告訴人發生
    爭執因而傷害告訴人之緣由、與告訴人關係、告訴人所受傷害情形及被告犯後猶
    飾詞辯解等一切情狀，量處如主文所示之刑，並諭知易科罰金之折算標準，以資
    懲儆。
據上論斷，應依刑事訴訟法第二百九十九條第一項前段，刑法第二百七十七條第一項
、第四十七條、第四十一條，罰金罰鍰提高標準條例第一條前段、第二條，判決如主
文。
中    華    民    國      八十九    年      十        月      十一      日
                              臺灣臺南地方法院刑事第四庭
                                  法      官  楊  惠  芬
右正本證明與原本無異。
如不服本判決，應於送達後十日內向本院提出上訴狀。
                                  書  記  官  陳  俊  元
中    華    民    國      八十九    年      十        月      十三      日
附錄本案論罪科刑法條全文：
刑法第二百七十七條第一項：
傷害人之身體或健康者，處三年以下有期徒刑、拘役或一千元以下罰金。


司法院資訊處製作；財團法人民間司法改革基金會備份。
